【裁判字號】    89,易,1222
【裁判日期】    890515
【裁判案由】    毒品危害防制條例
【裁判全文】
臺灣臺中地方法院刑事判決                        八十九年度易字第一二二二號
    公  訴  人  台灣台中地方法院檢察署檢察官
    被      告  甲○○
右列被告因毒品危害防制條例案件，經檢察官提起公訴（八十九年度毒偵字第六一九
、一五二九、二０七五號），本院判決如左：
    主  文
甲○○連續施用第二級毒品，累犯，處有期徒刑拾月。
扣案之安非他命貳包（各重肆點捌公克、零點伍公克）沒收並銷燬之；塑膠插管貳支
，沒收。
    事  實
一、甲○○前因違反麻醉藥品管理條例案件，經本院判處有期徒刑六月，於民國（下
    同）八十四年二月二十四日執行完畢，復因施用安非他命，經台灣台中地方法院
    檢察署檢察官聲請本院以八十八年度毒聲字第一四六三號裁定強制戒治一年，並
    以本院八十八年度中簡字第九三三號判處有期徒刑六月，而於八十八年七月三十
    一日確定。甲○○嗣經本院以八十八年度毒聲字第五五五六號裁定停止戒治，交
    付保護管束，並於八十八年九月三十日停止戒治。詎料甲○○不知悔改，猶基於
    概括犯意，自八十八年十二月二十七日前三日之某時起，至八十九年二月十六日
    止，連續在台中縣大里市○○路○段一七二巷十一號住處施用毒品安非他命，平
    均每二、三日施用一次。嗣於八十八年十二月二十七日，定期採尿檢驗結果呈現
    安非他命陽性反應（經台灣台中地方法院檢察署聲請撤銷停止戒治，本院以八十
    九年度毒聲字第九二五號裁定撤銷停止戒治，令入戒治處所施以強制戒治）。復
    於八十九年一月三十一日二十三時許，為警在其住處查獲，於其外套口袋查扣安
    非他命四．八公克。末於八十九年二月十九日十三時五十分許，經警於其住處查
    獲，並在房間內扣得安非他命０．五公克及其所有，施用安非他命所用之塑膠插
    管二支。
二、案經台中縣警察局霧峰分局、彰化縣警察局彰化分局報請台灣台中地方法院檢察
    署檢察官偵查起訴。
    理  由
一、訊據被告對於右開犯行坦承不諱，另其前後三次採集之尿液經檢驗結果，均呈安
    非他命之陽性反應，此有財團法人生物技術開發中心濫用藥物尿液檢測報告、台
    中縣衛生局、彰化縣衛生局檢驗報告書三紙在卷足憑，並有安非他命四．八公克
    及０．五公克扣案可證。被告雖辯稱安非他命四．八公克為其友人「阿正」寄放
    ，然而始終無法具體供述「阿正」之姓名以供本院查證，上開安非他命係於被告
    外套口袋內查獲，顯見確屬被告所有，被告空言否認，不足採信。此外尚有施用
    安非他命之塑膠插管二支，事證明確，被告犯行洵堪認定。
二、查安非他命係毒品危害防制條例第二條第二項第二款所規定之第二級毒品，不得
    非法持有、施用，被告違反此項規定，核係犯毒品危害防制條例第十條第二項之
    罪。其持有毒品進而施用，則其持有之低度行為為施用之高度行為所吸收，不另
    論罪。被告前後多次施用毒品之犯行，時間緊接，構成要件相當，顯係基於概括
    犯意反覆為之，應依連續犯之規定論以一罪，並加重其刑。被告前因違反麻醉藥
    品管理條例案件，經本院判處有期徒刑六月確定，甫於八十四年二月二十四日執
    行完畢，此有偵查卷附刑案資料查註紀錄表可資為證。其於刑之執行完畢後五年
    內，再犯本件有期徒刑以上之罪，為累犯，應依法加重其刑，並遞加之。爰審酌
    被告前有多次施用毒品犯行，迭經強制戒治後仍不知悔改，復繼續施用毒品，頻
    率頗高，惟於審理中坦承犯行，態度尚稱良好等一切情狀，量處如主文所示之刑
    。扣案之安非他命四．八公克、０．五公克為毒品，應沒收並銷燬之。塑膠插管
    二支，係供犯罪所用之物，且為被告所有，爰依法宣告沒收。
據上論斷，應依刑事訴訟法第二百九十九條第一項前段，毒品危害防制條例第十條第
二項、第十八條第一項前段、第二十條第三項前段，刑法第十一條前段、第五十六條
、第四十七條、第三十八條第一項第二款，判決如主文。
中      華      民      國    八十九    年      五      月      十五    日
                                    台灣台中地方法院刑事第一庭
                                        法  官  張  升  星
如不服本判決，應於送達後十日內，向本院提出上訴狀（須附繕本），上訴於台灣高
等法院台中分院。
                                        書記官
中      華      民      國    八十九    年      五      月      十五    日
附錄法條：
毒品危害防制條例第十條第二項
施用第二級毒品者，處三年以下有期徒刑。


司法院資訊處製作；財團法人民間司法改革基金會備份。
